臺灣彰化地方法院刑事判決　　　　　　　　　　　　　九十一年度交訴字第四五號
　　公　訴　人　臺灣彰化地方法院檢察署檢察官
　　被　　　告　甲○○
　　選任辯護人　林見軍律師
右列被告因過失致死案件，經檢察官提起公訴（九十一年度偵字第九００號），本院
判決如左：
    主  文
甲○○從事業務之人，因業務上之過失致人於死，處有期徒刑伍月，如易科罰金，以
參佰元折算壹日。
    事  實
一、甲○○係源聯（源昌）交通有限公司司機，以駕駛全聯結車載運貨物為業，為從
    事駕駛業務之人，其於民國（下同）九十年九月二十四日下午二時許，駕駛車號
    ＴＩ─五六八號、子車車號ＧＣ─Ｉ二號之全聯結車，沿彰化縣彰化市○○里○
    ○路由西往東方向行駛，於同日下午二時二十分許，行經同路四段二○七號前，
    其原應注意汽車行駛時，駕駛人應注意車前狀況及兩車併行之間隔，並隨時採取
    必要之安全措施，且應注意超車時應於前車左側保持半公尺以上之間隔超過，以
    避免發生擦撞之危險，且依當時情形，又無不能注意之情形，竟疏於注意，貿然
    超越同向行駛於其右前方由蘇來發所騎駛之車號ＮＯＥ─一三九號重型機車，適
    蘇來發駕駛前開機車亦貿然不當變換車道，致所騎駛之機車與甲○○所駕駛之全
    聯結車子車發生擦撞後，導致機車失去平衡摔倒，蘇來發隨即跌落並遭其全聯結
    車子車之右後車輪輾壓，造成顱骨骨碎裂、左鎖骨部、左鎖骨下部十乘六公分挫
    傷合併骨折、右、手背部擦傷、右膝前部二乘四公分擦傷、左膝前部八乘七公分
    挫擦傷、左外踝部六乘三公分擦傷等傷害後，當場死亡；甲○○於肇事後，犯罪
    被發覺前，即以電話報警處理，並留待現場向警方自首而接受裁判。
二、案經彰化縣警察局彰化分局報驗由臺灣彰化地方法院檢察署檢察官偵查起訴。
    理  由
一、訊據被告甲○○固坦承於前揭時地發生事故致被害人死亡之事實，惟否認有右揭
    犯行，辯稱：伊從中彰公路下來後即直接走內車道，並未變換車道，只覺有一輛
    白色車子疾駛而過，從後視鏡看到被害人擦撞伊車子，煞車已來不及，伊並無超
    速或擦撞被害人云云；經查，被告右揭犯罪事實，有道路交通事故調查報告表、
    現場圖及照片等件在卷可稽，且被害人係因車禍致死亡，業經臺灣彰化地方法院
    檢察署檢察官督同檢驗員相驗明確，有相驗屍體證明書、驗斷書及勘驗筆錄等在
    可憑；雖被告辯稱：伊並未超車，係被害人疾駛自己擦撞云云，然被告駕駛之車
    輛為有子、母之全聯結車，體型甚鉅，噸位較大，行駛時原較一般車輛更需注意
    四周之動態，被告違反規定行駛於內線車道，且據現場遺留之煞車痕長達二十四
    點七公尺觀之，其車速甚快無疑，而被害人為七十餘歲之老人，騎乘機車當不致
    狂飆，應係被告駕車高速超越被害人車輛時，恰被害人亦欲不當變換車道所致，
    本件經送台灣省彰化縣區車輛行車事故鑑定委員會鑑定（除超速外），及台灣省
    車輛行車事故覆議鑑定委員會覆議結果，亦持相同看法，有鑑定意見書及覆議函
    可稽，故被告辯稱係被害人自行擦撞云云，並不足採，被告請求訊問證人證明伊
    未超速，然與本件肇事原因無關，爰不另行傳訊，附此敘明。
二、按駕駛人應注意車前狀況及兩車併行之間隔，並隨時採取必要之安全措施及汽車
    超越時應與前車左側保持半公尺以上之間隔超過，道路交通安全規則第九十四條
    第三項及第一百零一條第五款分別定有明文，被告駕駛自小客車，自應注意上開
    道路交通安全規則之規定，以維交通安全及秩序。依卷內之道路交通事故調查報
    告表所載，本件肇事時、地之天候、路況皆良好，被告並無不能注意之情事，竟
    疏未注意及此，而貿然超車致與被害人蘇來發所騎駛之重型機車發生擦撞，造成
    被害人受有上揭傷害，被告自有過失，雖被害人亦有過失，但被告仍難辭過失之
    責任，另被害人蘇來發因本件車禍受傷死亡，已如前述，被告對於車禍之發生既
    應負過失責任，被害人亦因本件車禍受傷致生死亡之結果，二者之間顯有相當因
    果關係，本件事證明確，被告過失致死犯行堪以認定。
三、被告甲○○係職業駕駛人，其於執行業務中肇事致人於死，核其所為係犯刑法第
    二百七十六條第二項之業務上過失致人於死罪。被告於肇事後向派出所自首，有
    彰化縣警局受理各類案件記錄表可稽，應依法減輕其刑。審酌被告過失程度之輕
    重，被害人亦應負過失責任，及被告肇事後未與被害人家屬和解等一切情狀，量
    處如主文所示之刑，並諭知易科罰金之折算標準。
四、據上論斷，應依刑事訴訟法第二百九十九條第一項前段，刑法第二百七十六條第
    二項、第四十一條第一項、第六十二條前段，罰金罰鍰提高標準條例第一條前段
    、第二條，判決如主文。
本件經檢察官黃淑媛到庭執行職務。
中      華      民      國    九十一    年      四      月      九      日
                                  臺灣彰化地方法院交通法庭
                                      法      官  謝  仁  棠
右正本證明與原本無異。
如不服本判決應於判決送達後十日內向本院提出上訴狀(須附繕本)。
告訴人或被害人對於判決如有不服具備理由請求檢察官上訴者，其上訴期間之計算係
以檢察官收受判決正本之日期為準。
                                      法院書記官  于  淑  真
中      華      民      國    九十一    年      四      月      九      日
刑法第二百七十六條
因過失致人於死者，處二年以下有期徒刑、拘役或二千元以下罰金。
從事業務之人，因業務上之過失犯前項之罪者，處五年以下有期徒刑或拘役，得併科
三千元以下罰金。
